SAMUEL CUEVAS

ANALISTA PROGRAMADOR

SOBRE MI

Desarrollador amante de la programación y el mundo de la tecnología.

Mi objetivo es convertirme en un especialista dentro de la línea Frontend, sin dejar de lado los demás aspectos del desarrollo.

Me gusta el trabajo en equipo, además de ser proactivo y estar en constante aprendizaje con las nuevas tecnologías.

CONOCIMIENTOS

- React
- Angular
- Angular Material
- JavaScript/TypeScript
- Html/CSS
- Redux
- Git
- Node

CONTACTO



samuel.cuevas.dev@gmail.com



https://github.com/SamuelCuevas



linkedin.com/in/samuelcuevas-dev/



https://samuelcuevas.netlify.app/



987900147

EXPERIENCIA LABORAL

Frontend Developer 06/09/2021 - Actual NTTDATA Chile Centers

Principales proyectos:

- UMANE Portal 3.0: Portal web desarrollado en Angular/Material, para la administración de proyectos sobre la nube Azure. Responsable de la creación de componentes junto con el desarrollo de sus integraciones.
- Clínica Alemana Paquetes: APP desarrollada en Angular enfocada en gestionar la paquetización de prestaciones médicas ofrecidas por la Clínica. Responsable del desarrollo de nuevos componentes según requerimientos.

Practica Analista Programador 25/08/2020 - 26/10/2020 EfeByte

Desarrollo de aplicación web con:

- PHP
- Symfony
- MySql.

EDUCACIÓN

 C.F.T INACAP Analista Programador 2018-2020